R 72 Stahlhelm, Bund der Frontsoldaten
Bundesarchiv
- R 72 Stahlhelm, Bund der Frontsoldaten e.V., 1918-1939 (1946-1956); R 72
  - Zeitungsausschnitte, 3
    - Organisation und Tätigkeit, 3.1
      - Veranstaltungen, 3.1.4
        - Traditionsfeiern, 1934-1935
          - Landesverband Baden-Württemberg, 1934-1935
            - Landesverband Baden-Württemberg, Okt. 1934; R 72/634; 61 Sta 1/634; 1
            - Landesverband Baden-Württemberg, Okt. 1934 - Mai 1935; R 72/635; 61 Sta 1/635; 2
          - Landesverband Sachsen, 1934-1935
            - Landesverband Sachsen, Juni 1934 - Sept. 1935; R 72/636; 61 Sta 1/636; 1
            - Landesverband Sachsen, Okt. 1934; R 72/637; 61 Sta 1/637; 2; Enthält: 10-Jahresfeier der Ortsgruppe Dresden
          - Landesverband Thüringen, Okt. 1934 - Mai 1935; R 72/638; 61 Sta 1/638
          - Verschiedene Gaue und Ortsgruppen, Sept. 1934 - Jan. 1935; R 72/639; 61 Sta 1/639
        - Trauerfeiern des Landesverbandes Baden zum Tode Paul von Hindenburgs, Aug. 1934 - Aug. 1935; R 72/640; 61 Sta 1/640
        - Vortrags- und sonstige Veranstaltungen von Kreis- und Ortsgruppen, 1935-1935
          - Vortrags- und sonstige Veranstaltungen von Kreis- und Ortsgruppen, Feb. - März 1935; R 72/642; 61 Sta 1/642; 1
          - Vortrags- und sonstige Veranstaltungen von Kreis- und Ortsgruppen, Feb. - Juni 1935; R 72/641; 61 Sta 1/641; 2
        - Stahlhelm-Nordlandfahrt, Juli 1930 - Okt. 1931; R 72/643; 61 Sta 1/643
        - Bismarck-Gedenkfeiern, Apr. 1933 - Apr. 1935; R 72/644; 61 Sta 1/644
        - Kundgebungen am Tannenberg- und Niederwalddenkmal am 27. Aug. 1933, Aug. 1933 - Aug. 1934; R 72/645; 61 Sta 1/645
      - Presse- und Propaganda, Schulungswesen, 3.1.5
        - Pressearbeit, Feb. 1930 - Feb. 1935; R 72/646; 61 Sta 1/646; Enthält v.a.: Anschriften der Stahlhelm-Zeitungen und Nachrichtenblätter nach dem Stande vom 1. Jan. 1930 Auflagenhöhe von Stahlhelm-Zeitungen Richtlinien für die Pressearbeit im Stahlhelm
        - Verbote, 1926-1935
          - Verschiedene Stahlhelm-Zeitungen, Aug. 1926 - Aug. 1935; R 72/647; 61 Sta 1/647; 1
          - Zusammenhänge zwischen der verbotenen Wochenschrift "Standarte" und der neugeschaffenen Wochenschrift "Arminius", Sept. 1926 - Feb. 1927; R 72/649; 61 Sta 1/649; 2
          - Zeitung "Der Stahlhelm", Apr. 1931; R 72/648; 61 Sta 1/648; 3
        - Verhältnis zu einzelnen Zeitungen.- Angelegenheiten einzelner Zeitungen, 1930-1935
          - "Berliner Lokalanzeiger", Juli - Aug. 1931; R 72/650; 61 Sta 1/650; 1
          - "Berliner Tageblatt", Juli 1931; R 72/651; 61 Sta 1/651; 2
          - "Die Brücke", Beilage zum Berliner Tageblatt, Apr. - Juli 1933; R 72/652; 61 Sta 1/652; 3
          - "Deutsche Allgemeine Zeitung", Juni 1934; R 72/653; 61 Sta 1/653; 4
          - "Deutsche Zeitung", 1930-1931; R 72/654; 61 Sta 1/654; 5
          - "Frankfurter Zeitung", Juli 1931; R 72/655; 61 Sta 1/655; 6
          - "Germania", Apr. 1932 - Jan. 1935; R 72/656; 61 Sta 1/656; 7
          - "Vossische Zeitung", Juli 1931 - Mai 1933; R 72/659; 61 Sta 1/659; 8
          - "Kreuzzeitung", 1930-1934
            - "Kreuzzeitung", Aug. 1930 - Dez. 1932; R 72/657; 61 Sta 1/657; 1
            - "Kreuzzeitung", Jan. 1933 - Mai 1934; R 72/658; 61 Sta 1/658; 2
        - Propagandaliteratur des Stahlhelm, Juli 1933 - Juli 1935; R 72/660; 61 Sta 1/660
        - Stahlhelm-Botschaften.- Berlin 1927, Hamburg 1928, München 1929, Mai 1927 - Juni 1929; R 72/661; 61 Sta 1/661; Enthält auch: "Stahlhelm und Staat. Eine Erläuterung der Stahlhelm-Botschaften" von Wilhelm Kleinau, Berlin 1929
        - "Fürstenwalder Hassbotschaft" der brandenburgischen Führertagung vom 2. Sept. 1928, Sept. 1928, Mai 1933; R 72/662; 61 Sta 1/662
        - Stellungnahmen zu Zeitereignissen.- Entschließungen, Beschlüsse, Aufrufe, 1926-1933
          - Stellungnahmen zu Zeitereignissen.- Entschließungen, Beschlüsse, Aufrufe, Juli 1926 - Feb. 1929; R 72/663; 1
          - Stellungnahmen zu Zeitereignissen.- Entschließungen, Beschlüsse, Aufrufe, Feb. - Mai 1929; R 72/664; 61 Sta 1/664; 2
          - Stellungnahmen zu Zeitereignissen.- Entschließungen, Beschlüsse, Aufrufe, Jan. - Dez. 1930; R 72/665; 61 Sta 1/665; 3
          - Stellungnahmen zu Zeitereignissen.- Entschließungen, Beschlüsse, Aufrufe, Jan. - Aug. 1931; R 72/666; 61 Sta 1/666; 4
          - Stellungnahmen zu Zeitereignissen.- Entschließungen, Beschlüsse, Aufrufe, März - Dez. 1932; R 72/667; 61 Sta 1/667; 5
          - Stellungnahmen zu Zeitereignissen.- Entschließungen, Beschlüsse, Aufrufe, Jan. - Okt. 1933; R 72/668; 61 Sta 1/668; 6
        - Schulungs- und Vortragswesen, Apr. 1932 - Apr. 1935; R 72/669; 61 Sta 1/669
        - Ausstellungen und Lotterien, Aug. 1932 - Juli 1934; R 72/670; 61 Sta 1/670
        - Kriegsbilderausstellung des Stahlhelm-Mitgliedes Otto Engelhardt-Kyffhäuser im Preußenhaus, Berlin, Okt. 1934; R 72/671; 61 Sta 1/671
      - Auseinandersetzungen mit Gegnern, 3.1.6
        - Zusammenstöße mit Gegnern, 1925-1935
          - Zusammenstöße mit Gegnern, März 1925 - Dez. 1928; R 72/672; 61 Sta 1/672; 1
          - Zusammenstöße mit Gegnern, Jan. 1929 - Feb. 1935; R 72/673; 61 Sta 1/673; 2
        - Tötung von Stahlhelm-Mitgliedern, 1928-1935
          - Tötung von Stahlhelm-Mitgliedern, Aug. 1928 - Nov. 1934; R 72/677; 61 Sta 1/677; 1; Enthält: Heinz Malchert, Wustermark
          - Tötung von Stahlhelm-Mitgliedern, März 1929 - Feb. 1935; R 72/674; 61 Sta 1/674; 2
          - Tötung von Stahlhelm-Mitgliedern, Aug. 1931; R 72/676; 61 Sta 1/676; 3; Enthält: Geschäftsführer des Gaues Köln, Albert Heister
          - Tötung von Stahlhelm-Mitgliedern, Feb. 1934 - Feb. 1935; R 72/675; 61 Sta 1/675; 4; Enthält: Ehrung getöteteter Stahlhelm-Mitglieder
        - Presseangriffe gegen den Stahlhelm, Dez. 1926 - Juli 1932; R 72/678; 61 Sta 1/678
        - Artikel und Broschüren von Hermann Martin, Rechtsanwalt in Leipzig, Apr. 1928 - Nov. 1929; R 72/679; 61 Sta 1/679; Enthält v.a.: "Vor dem Bürgerkrieg", Leipzig 1929 "Zehn Jahre Stahlhelm", Leipzig 1929
        - "Beleidigungen und Verleumdungen".- Äußerungen gegen den deutschen Imperialismus, Militarismus und Revanchismus, Okt. 1925 - Feb. 1932; R 72/680; 61 Sta 1/680; Enthält u.a.: Fall Emil Gumbel
        - "Nationale Würdelosigkeiten".- Äußerungen zugunsten der Völkerverständigung und normalen Beziehungen zum Ausland, Nov. 1926 - März 1932; R 72/681; 61 Sta 1/681; Enthält u.a.: Besuch des französischen Ministers Edouard Herriot in Köln Teilnahme des französischen Armeebischofs bei den Mainzer Domfeierlichkeiten Uraufführung einer französischen Oper im Mainzer Stadttheater Verbot der 4. Strophe des Deutschlandliedes
        - Auseinandersetzung wegen angeblicher Beleidigung der Frontsoldaten durch den Landrat Hausmann, Schwelm, Apr. 1931 - März 1933; R 72/682; 61 Sta 1/682
        - Zwangsversteigerungsverfahren gegen den wegen Überfalls auf Reichsbannerangehörige verurteilten Stahlhelm-Angehörigen Schmelzer, Arensdorf, Feb. 1929 - Apr. 1930; R 72/683; 61 Sta 1/683
      - Staatliche Überwachungs- und Verbotsmaßnahmen, 3.1.7
        - Behördliche Überwachung der Tätigkeit des Stahlhelm, März - Juli 1929; R 72/684; 61 Sta 1/684
        - Stahlhelmverbot in der Rheinprovinz und in Westfalen, 1929-1930
          - Stahlhelmverbot in der Rheinprovinz und in Westfalen, Sept. - Dez. 1929; R 72/685; 61 Sta 1/685; 1
          - Stahlhelmverbot in der Rheinprovinz und in Westfalen, Jan. - Juli 1930 (Nov. 1934); R 72/686; 61 Sta 1/686; 2
        - Verbot von Stahlhelm-Filmen, Okt. 1928 - Dez. 1930; R 72/687; 61 Sta 1/687
        - Prozesse, 1929-1932
          - Stahlhelm-Mitglieder, Jan. 1929 - Apr. 1932; R 72/690; 61 Sta 1/690; 1
          - Franz Seldte und Theodor Duesterberg.- Beschimpfung der verfassungsmäßigen Staatsform, März 1931 - März 1932; R 72/688; 61 Sta 1/688; 2
          - Bundeskanzler Siegfried Wagner und Schriftleiter Wilhelm Kleinau.- Beleidigung der preußischen Staatsregierung, Sept. 1931 - Apr. 1932; R 72/689; 61 Sta 1/689; 3
        - Disziplinarverfahren gegen dem Stahlhelm angehörende Beamte, Jan. - Nov. 1931; R 72/691; 61 Sta 1/691
      - Stahlhelm-Studentenring "Langemarck", 3.1.8
        - Aktivitäten, 1928-1934
          - Aktivitäten, Dez. 1928 - Sept. 1932; R 72/692; 61 Sta 1/692; 1
          - Aktivitäten, Jan. 1929 - Aug. 1932; R 72/693; 61 Sta 1/693; 2
          - Aktivitäten, Feb. 1933 - Dez. 1934; R 72/694; 61 Sta 1/694; 3
        - 4. Reichsführertagung in Naumburg im Juni 1933, Mai - Juni 1933; R 72/695; 61 Sta 1/695
        - Erinnerungen an Langemarck, Okt. 1933 - Nov. 1934; R 72/696; 61 Sta 1/696
      - Jugendarbeit, Wehrertüchtigung, 3.1.9
        - Jungstahlhelm, Dez. 1927 - Mai 1935; R 72/697; 61 Sta 1/697
        - Wehrsport, 1925-1935
          - Wehrsport, Dez. 1925 - Feb. 1933; R 72/698; 61 Sta 1/698; 1
          - Wehrsport, März - Okt. 1933; R 72/699; 61 Sta 1/699; 2
          - Wehrsport, Dez. 1933 - Juli 1935; R 72/700; 61 Sta 1/700; 3
        - Stahlhelm-Wehrsportkreuz, Okt. 1930 - Apr. 1931; R 72/701; 61 Sta 1/701
        - Kleinkaliberschießsport, Okt. 1926 - Feb. 1927; R 72/702; 61 Sta 1/702
        - Waffenlager und -übungen des Stahlhelm, Dez. 1924 - Juli 1932; R 72/702; 61 Sta 1/702/1
        - Pferdesport, 1933-1935
          - Pferdesport, Mai - Aug. 1933; R 72/703; 61 Sta 1/703; 1
          - Pferdesport, Nov. 1933 - Feb. 1935; R 72/704; 61 Sta 1/704; 2
      - Technischer Dienst, 3.1.10
        - Reichskraftfahrstaffel, Juli 1933 - Apr. 1935; R 72/705; 61 Sta 1/705
        - Flugwesen, Sept. 1929 - Apr. 1933; R 72/706; 61 Sta 1/706
        - Luftfahrt, Luftschutz, 1931-1935
          - Luftfahrt, Luftschutz, Apr. 1931 - Juli 1935; R 72/708; 61 Sta 1/708; 1
          - Luftfahrt, Luftschutz, Nov. 1931 - Okt. 1933; R 72/709; 61 Sta 1/709; 2
          - Luftfahrt, Luftschutz, Juli 1933 - Apr. 1935; R 72/707; 61 Sta 1/707; 3; Enthält: Beilagen zum "Völkischen Beobachter" und zur "Kreuz-Zeitung"
        - Rundschreiben des Reichsluftschutzbunds e.V., 1933-1935
          - Rundschreiben des Reichsluftschutzbunds e.V., Juni - Dez. 1933; R 72/710; 61 Sta 1/710; 1
          - Rundschreiben des Reichsluftschutzbunds e.V., Juli 1934 - Juli 1935; R 72/711; 61 Sta 1/711; 2
        - Luftschutzverfügungen des Stahlhelm, Okt. 1932 - Juli 1933; R 72/714; 61 Sta 1/714; Enthält v.a.: Sonderdrucke aus dem "Luftschutz-Nachrichtenblatt" Richtlinien und Rundschreiben Adressenverzeichnisse des Reichsluftschutzbundes Enthält u.a.: Satzungen des Reichsluftschutzbundes Gemeinsames Arbeitsprogramm des Stahlhelm und des Kyffhäuserbundes für die Durchführung des Luftschutzes, o.Dat.
        - Gasschutz, 1932-1933
          - Gasschutz, Jan. 1932 - Juli 1933; R 72/712; 61 Sta 1/712; 1
          - Gasschutz, Jan. 1932 - Juli 1933; R 72/713; 61 Sta 1/713; 2
        - Einsatz bei Katastrofen und Unglücksfällen, Feb. 1929 - Juni 1933; R 72/715; 61 Sta 1/715
      - Stahlhelm-Selbsthilfe, 3.1.11
        - Satzungen, Apr. 1929, Feb. 1930; R 72/716; 61 Sta 1/716
        - Aktivitäten, 1927-1933
          - Aktivitäten, Nov. 1927 - Okt. 1932; R 72/717; 61 Sta 1/717; 1
          - Aktivitäten, Feb. - Nov. 1933; R 72/718; 61 Sta 1/718; 2
        - Stellenvermittlung, Okt. 1931 - Juni 1934; R 72/719; 61 Sta 1/719
        - Stahlhelm-Winterhilfe, Sept. 1931 - Dez. 1932; R 72/720; 61 Sta 1/720
        - Unterschlagung bei der "Vaterländischen Winterhilfe", Jan. 1932 - Juli 1933; R 72/721; 61 Sta 1/721; Enthält u.a.: Ermittlungen gegen den Geschäftsführer, Major a.D. Hans von Sodenstern
        - Speisungen, Hilfe und Unterstützung durch den Stahlhelm, Dez. 1926 - Juli 1933; R 72/722; 61 Sta 1/722
        - "Franz Seldte-Spende"; Stahlhelm-Wohlfahrtslotterie, Mai 1932 - Juni 1935; R 72/723; 61 Sta 1/723
        - Stahlhelm-Heime und -siedlungen, 1929-1935
          - Stahlhelm-Heime und -siedlungen, März 1929 - Juli 1935; R 72/724; 61 Sta 1/724; 1
          - Stahlhelm-Heime und -siedlungen, Nov. 1931 - Dez. 1933; R 72/725; 61 Sta 1/725; 2
          - Stahlhelm-Heime und -siedlungen, Feb. - Okt. 1934; R 72/726; 61 Sta 1/726; 3; Enthält: Stahlhelm-Siedlung Meuselwitz
      - Einzelne Stahlhelmführer und Mitglieder, 3.1.12
        - Personalangelegenheiten, 1931-1935
          - Bundesamt, Sept. 1931 - Nov. 1935; R 72/727; 61 Sta 1/727
          - Landesführer, Dez. 1932 - Juni 1935; R 72/728; 61 Sta 1/728
        - Ansprachen, Jan. 1926 - Juni 1932; R 72/729; 61 Sta 1/729
        - Ehrenmitglieder, Jan. 1933 - Apr. 1935; R 72/730; 61 Sta 1/730
        - Verdienste einzelner Stahlhelm-Mitglieder, 1932-1935; R 72/731; 61 Sta 1/731
        - Nachrufe, Apr. 1933 - Sept. 1935; R 72/732; 61 Sta 1/732
        - Dr. Heinz Brauweiler.- Leiter der politischen Abteilung des Bundesamtes, Pressechef des Stahlhelm, Aug. 1929 - Sept. 1933; R 72/733; 61 Sta 1/733
        - Karl v. Einem.- Generaloberst, Ehrenmitglied des Stahlhelm, Dez. 1932 - Apr. 1934; R 72/734; 61 Sta 1/734
        - Dr. Friedrich Everling.- Rechtsanwalt, deutschnationaler Reichstagsabgeordneter, Rechtsberater des Bundesamtes, Juli 1931 - Apr. 1933; R 72/735; 61 Sta 1/735
        - August v. Mackensen.- Generalfeldmarschall, Ehrenmitglied des Stahlhelm, Apr. 1928 - Okt. 1935; R 72/736; 61 Sta 1/736
        - Elhard v. Morozowicz.- Rittmeister a.D., Führer des Landesverbandes Brandenburg, Reichsführer des Jungstahlhelm, Staatsrat, SA-Gruppenführer, Feb. 1929 - Mai 1935; R 72/737; 61 Sta 1/737
        - F.E. Nord.- Burghauptmann, Mitglied der Bundesleitung des Stahlhelm, Feb. 1933; R 72/738; 61 Sta 1/738
        - Alfred v. Olberg.- Oberstleutnant a.D., Pressechef bei der Bundesleitung, Okt. 1932 - Okt. 1934; R 72/739; 61 Sta 1/739; Enthält auch: Wilhelm Kleinau.- Bundespressechef des NSDFB (Stahlhelm) und Hauptschriftleiter der Zeitung "Stahlhelm"
        - Carl Eduard Herzog von Sachsen-Coburg und Gotha.- Präsident des Nationalen Deutschen Automobilklubs, Reichskommissar für das Kraftfahrwesen, Reichskraftfahrstaffelführer und Bundesvorstandsmitglied des Stahlhelm, SA-Gruppenführer, Jan. 1927, Sept. 1932 - Juli 1934; R 72/740; 61 Sta 1/740
        - Franz Seldte.- 1. Bundesführer des Stahlhelm bzw. des NSDFB, ab 1933 Reichsarbeitsminister, 1926-1936
          - Franz Seldte.- 1. Bundesführer des Stahlhelm bzw. des NSDFB, ab 1933 Reichsarbeitsminister, Feb. 1926 - Dez. 1929; R 72/741; 61Sta 1/741; 1
          - Franz Seldte.- 1. Bundesführer des Stahlhelm bzw. des NSDFB, ab 1933 Reichsarbeitsminister, Jan. 1930 - Dez. 1931; R 72/742; 61 Sta 1/742; 2
          - Franz Seldte.- 1. Bundesführer des Stahlhelm bzw. des NSDFB, ab 1933 Reichsarbeitsminister, Jan. - Dez. 1932; R 72/743; 61 Sta 1/743; 3
          - Franz Seldte.- 1. Bundesführer des Stahlhelm bzw. des NSDFB, ab 1933 Reichsarbeitsminister, Nov. - Dez. 1932; R 72/747; 61 Sta 1/747; 4; Enthält: Besuch Seldtes auf der internationalen politisch-wissenschaftlichen Tagung der Volta-Stiftung der königlich-italienischen Akademie in Rom vom 14. bis 20. Nov. 1932 (Europatagung)
          - Franz Seldte.- 1. Bundesführer des Stahlhelm bzw. des NSDFB, ab 1933 Reichsarbeitsminister, Jan. - Dez. 1933; R 72/744; 61 Sta 1/744; 5
          - Franz Seldte.- 1. Bundesführer des Stahlhelm bzw. des NSDFB, ab 1933 Reichsarbeitsminister, Apr. 1933 - Nov. 1934; R 72/748; 61 Sta 1/748; 6; Enthält: Ehrungen
          - Franz Seldte.- 1. Bundesführer des Stahlhelm bzw. des NSDFB, ab 1933 Reichsarbeitsminister, Aug. 1933 - Dez. 1934; R 72/750; 61 Sta 1/750; 7; Enthält: Selbst verfasste Kriegsbücher Bücher zur Stahlhelm-Geschichte
          - Franz Seldte.- 1. Bundesführer des Stahlhelm bzw. des NSDFB, ab 1933 Reichsarbeitsminister, Aug. 1933 - Feb. 1935; R 72/749; 61 Sta 1/749; 8; Enthält: Besuch von Sportveranstaltungen
          - Franz Seldte.- 1. Bundesführer des Stahlhelm bzw. des NSDFB, ab 1933 Reichsarbeitsminister, Jan. - Dez. 1934; R 72/745; 61 Sta 1/745; 9
          - Franz Seldte.- 1. Bundesführer des Stahlhelm bzw. des NSDFB, ab 1933 Reichsarbeitsminister, Jan. 1935 - Feb. 1936; R 72/746; 61 Sta 1/746; 10
        - Dr. Eduard Stadtler.- Herausgeber der Zeitschrift "Das großdeutsche Reich", Bundesvorstandsmitglied des Stahlhelm, deutschnationaler Reichstagsabgeordneter, Führer des Stahlhelm-Studentenringes "Langemarck", Sept. 1928 - Sept. 1934; R 72/751; 61 Sta 1/751
        - Franz v. Stephani.- Führer des Landesverbandes Groß-Berlin, Bundeshauptmann des Stahlhelm, Oberstlandesführer der SA-Reserve I, Nov. 1932 - Mai 1935; R 72/752; 61 Sta 1/752
        - Siegfried Wagner.- Major a.D., Bundeskanzler des Stahlhelm, Dez. 1929 - Feb. 1933; R 72/753; 61 Sta 1/753
      - Auslandsgruppen, Beziehungen zum Ausland, 3.1.13
        - Allgemeines, Mai 1933 - Feb. 1935; R 72/754; 61 Sta 1/754
        - Dänemark und Norwegen, Nov. 1930 - Aug. 1931; R 72/755; 61 Sta 1/755
        - Danzig, Sept. 1930 - Juli 1935; R 72/756; 61 Sta 1/756
        - Finnland, Aug. 1930 - Juli 1935; R 72/757; 61 Sta 1/757
        - Frankreich, 1930-1932
          - Frankreich, Okt. 1930 - Aug. 1931; R 72/759; 61 Sta 1/759; 1; Enthält: Stellung des Stahlhelm zu Verständigungsvorschlägen des Herausgebers der französischen Zeitung "La Victoire", Gustave Hervé
          - Frankreich, Nov. 1932; R 72/758; 61 Sta 1/758; 2
        - Großbritannien, Apr. 1927 - Juni 1935; R 72/760; 61 Sta 1/760
        - Italien, 1927-1933
          - Stellung des Stahlhelm zum Faschismus und zu Mussolini.- Allgemeines, 1927-1933
            - Stellung des Stahlhelm zum Faschismus und zu Mussolini.- Allgemeines, Mai 1927 - März 1931; R 72/761; 61 Sta 1/761; 1
            - Stellung des Stahlhelm zum Faschismus und zu Mussolini.- Allgemeines, Feb. 1933; R 72/762; 61 Sta 1/762; 2
        - Stahlhelm-Delegation in Italien, 1930-1930
          - Rechtspresse, Nov. 1930; R 72/763; 61 Sta 1/763
          - Mittelpresse, Nov. 1930; R 72/764; 61 Sta 1/764
          - Demokratische Presse, Nov. 1930; R 72/765; 61 Sta 1/765
          - Linkspresse, Nov. 1930; R 72/766; 61 Sta 1/766
          - Presseäußerungen zur Stellungnahme Duesterbergs, Nov. - Dez. 1930; R 72/767; 61 Sta 1/767
          - Verschiedene Presseäußerungen, Nov. - Dez. 1930; R 72/768; 61 Sta 1/768
        - Litauen und Memelland, Aug. 1930 - Mai 1932; R 72/769; 61 Sta 1/769
        - Polen, Mai 1927 - März 1933; R 72/770; 61 Sta 1/770
        - Schweden, Mai 1927 - Apr. 1935; R 72/771; 61 Sta 1/771
        - Schweiz, März 1932; R 72/772; 61 Sta 1/772
        - Tschechoslowakei, März 1929 - Dez. 1930; R 72/773; 61 Sta 1/773
        - Ungarn, Mai 1927 - Feb. 1935; R 72/774; 61 Sta 1/774
        - Afrika.- Ehemalige deutsche Kolonien, März 1933 - Jan. 1935; R 72/775; 61 Sta 1/775
        - Nord- und Süd-Amerika, 1927-1935
          - Nord- und Süd-Amerika, Apr. 1927 - Apr. 1935; R 72/776; 61 Sta 1/776; 1; Enthält u.a.: "Deutscher Tag" in New York, Okt. 1934 "Frontsoldatentag" in Rochester, New York, Sept. 1934
          - Nord- und Süd-Amerika, Sept. 1930 - Feb. 1934; R 72/777; 61 Sta 1/777; 2; Enthält nur: USA
          - Nord- und Süd-Amerika, Sept. 1933 - Jan. 1935; R 72/778; 61 Sta 1/778; 3; Enthält nur: Mexiko
          - Nord- und Süd-Amerika, Apr. - Aug. 1935; R 72/779; 61 Sta 1/779; 4; Enthält nur: Südamerika
        - China, Jan. 1928, Juni 1933 - Aug. 1934; R 72/780; 61 Sta 1/780
    - Politik, 3.2
      - Äußeres, Lage im Ausland, 3.2.1
        - Länderübergreifend, 3.2.1.1
          - Allgemeines, 1926-1935
            - Allgemeines, Okt. 1926 - Sept. 1931; R 72/781; 61 Sta 1/781; 1
            - Allgemeines, Juni - Nov. 1932; R 72/782; 61 Sta 1/782; 2
            - Allgemeines, Jan. - Feb. 1933; R 72/783; 61 Sta 1/783; 3
            - Allgemeines, Feb. 1933 - März 1935; R 72/784; 61 Sta 1/784; 4
          - Ostpolitik, Aug. 1928 - Apr. 1933; R 72/785; 61 Sta 1/785
          - Stellung des Stahlhelm zur deutschen Politik, 1927-1933
            - Außenpolitik, Aug. 1928 - Apr. 1933; R 72/786; 61 Sta 1/786; 1
            - Ostpolitik, Feb. 1927 - Jan. 1933; R 72/787; 61 Sta 1/787; 2
            - Westpolitik, Feb. 1927 - Dez. 1932; R 72/788; 61 Sta 1/788; 3
          - Personelle Besetzung der deutschen Vertretungen im Ausland, Sept. 1933 - Okt. 1934; R 72/789; 61 Sta 1/789
          - Diplomatisches Korps in Berlin, Sept. 1934 - Juli 1935; R 72/790; 61 Sta 1/790
          - Pläne zur Schaffung eines Paneuropas, Okt. 1926 - Juni 1932; R 72/791; 61 Sta 1/791
          - Politik im Baltikum, Jan. 1927 - März 1935; R 72/792; 61 Sta 1/792
          - Politik in Südosteuropa, 1928-1935
            - Balkanpakt, Kleine Entente, Aug. 1928 - Okt. 1934; R 72/793; 61 Sta 1/793
            - Pläne für eine Donauföderation und Donaupakte, Jan. 1932 - Apr. 1935; R 72/794; 61 Sta 1/794
          - Politik im Mittelmeerraum.- Pläne für einen Adriapakt und einen Mittelmeerpakt, Juli 1933 - Okt. 1934; R 72/795; 61 Sta 1/795
          - Politik in Mittel- und Südamerika, Nov. 1926 - März 1929, Juni 1932; R 72/796; 61 Sta 1/796
          - Vertrag von Locarno, Nov. 1925 - März 1929; R 72/797; 61 Sta 1/797
          - Kellogg-Pakt (Kriegsächtungspakt), Feb. 1927 - Feb. 1930; R 72/798; 61 Sta 1/798
          - Wirtschaftskonferenz in Ottawa im Aug. 1932, R 72/799; 61 Sta 1/799
          - Weltwirtschaftskonferenz in London im Juni 1933, Jan. - Sept. 1933; R 72/800; 61 Sta 1/800
          - Internationale Oder-Akte, Jan. - Apr. 1933; R 72/801; 61 Sta 1/801
          - Vertrag über die Verständigung und Zusammenarbeit (Viermächtepakt) zwischen Deutschland, Italien, England und Frankreich vom 7. Juni 1933, Juni 1933 - Mai 1934; R 72/802; 61 Sta 1/802
          - Verträge der Sowjetunion mit den Nachbarstaaten (Osteuropapakt), Juli 1933 - Jan. 1934; R 72/803; 61 Sta 1/803
          - Flottenkonferenz in London im Okt. 1934, Juni - Okt. 1934; R 72/804; 61 Sta 1/804
          - Konferenz der Ministerpräsidenten Englands, Frankreichs und Italiens in Stresa im Apr. 1935, Dez. 1934 - Apr. 1935; R 72/805; 61 Sta 1/805
          - Französisch-italienische Verhandlungen in Rom im Jan. 1935; französisch-englische Verhandlungen in London im Feb. 1935, Jan. - März 1935; R 72/806; 61 Sta 1/806
          - Heer und Flotte im Ausland.- Jugoslawien, Bulgarien, Ungarn, Finnland, Tschechoslowakei, Estland, Lettland, China, Schweden, Spanien, Schweiz, Apr. 1926 - Jan. 1929; R 72/807; 61 Sta 1/807
          - Heeres- und Flottenstärken der europäischen Länder, der Sowjetunion und der USA, Apr. 1927 - März 1935; R 72/808; 61 Sta 1/808
          - Aufrüstung im Ausland, Sept. 1928 - Feb. 1935; R 72/809; 61 Sta 1/809
          - Militärische Ausbildung der Jugend im Ausland, Juli 1928 - März 1935; R 72/810; 61 Sta 1/810
          - Miliz im Ausland, Feb. 1933; R 72/811; 61 Sta 1/811
          - Internationale Waffenlieferungen, Feb. 1933 - Feb. 1935; R 72/812; 61 Sta 1/812; Enthält v.a.: Hirtenberger Waffenaffäre in Österreich
          - Kommunistische Bewegung im Ausland, Jan. - Sept. 1934; R 72/813; 61 Sta 1/813
          - Nationalsozialismus-Faschismus im Ausland, Aug. 1933 - März 1935; R 72/814; 61 Sta 1/814
          - Äußerungen der Auslandspresse über die Politik des faschistischen Deutschland, 1933-1935
            - Dänemark, Jugoslawien, Sowjetunion, Ungarn, März - Nov. 1934; R 72/815; 61 Sta 1/815; 1
            - Belgien, Italien, Niederlande, Österreich, Polen, Schweden, Spanien, Tschechoslowakei, Mai 1933 - Feb. 1935; R 72/816; 61 Sta 1/816; 2
            - Negative Äußerungen, Mai 1933 - Nov. 1934; R 72/817; 61 Sta 1/817; 3
            - Positive Äußerungen, Juli 1933 - Jan. 1934; R 72/818; 61 Sta 1/818; 4
            - Verschiedenes, Juli 1933 - Mai 1935; R 72/819; 61 Sta 1/819; 5; Enthält v.a.: Deutschsprachige Presse des Auslandes Lage und Tätigkeit deutscher Minderheiten im Ausland Enthält u.a.: Tätigkeit des Stahlhelm in Südwestafrika Lage im Ausland
          - Boykott deutscher Waren im Ausland, Juni 1933 - Sept. 1934; R 72/820; 61 Sta 1/820